# 求助陈版合并抵消

提问人：wx_5c8b4bc67ee5 时间：2019-11-07 16:21:39
我们是母公司，我们卖了一批存货给我们的子公司比如售价是 100 成本80,；结果子公司没有对外出售这批存货而是拿去跟另外一下企业合作了一个项目，没有成立公司，这个投资的对价也是 100 没有确认收入成本，做的会计处理是借无形资产 100 贷存货100. 在正常对外出售的情况下，抵消分录就是冲母公司收入子公司成本就行，这个情况实在不知道该咋做，麻烦给看一下，先谢了

回答人：chenyiwei
内部交易发生的当年度抵销分录为：借：营业收入 100 ，贷：营业成本 80 ，贷：无形资产 20 。
后续合作期间延续上述抵销分录：借：年初未分配利润 20 ，贷：无形资产20 ；
同时调整多提的无形资产摊销：借：累计摊销，贷：管理费用/营业成本，贷：
年初未分配利润